【裁判字號】    98,交簡上,199
【裁判日期】    981117
【裁判案由】    公共危險
【裁判全文】
臺灣臺南地方法院刑事判決           98年度交簡上字第199號
上  訴  人
即  被  告  丙○○
上列上訴人即被告因公共危險案件，不服中華民國98年9月7日本
院98年度交簡字第2577號刑事簡易判決（聲請簡易判決處刑案號
：98年度偵字第 11357號），提起上訴，被告即上訴人於本院審
理中就被訴犯罪事實為有罪之陳述，本院管轄之第二審合議庭裁
定改行簡式審判程序，判決如下：
    主  文
原判決撤銷。
丙○○犯不能安全駕駛動力交通工具罪，處罰金新臺幣捌萬元，
如易服勞役，以新臺幣壹仟元折算壹日。
    事  實
一、丙○○於民國98年7月24日下午5時30分許，在臺南市○○路
    與光明街附近某小吃店與公司同事共飲洋酒，至同日晚間 8
    時30分許，已達於不能安全駕駛動力交通工具之程度，竟不
    顧大眾交通安全，酒後自上處騎乘車牌號碼 NKP-825號重機
    車離去欲返回住處休息。至同日晚間 9時30分許，丙○○騎
    乘上開重機車行經臺南市○區○○路與德東街口，因酒後注
    意力及對機車之控制力降低，而不慎與乙○○所駕駛之車牌
    號碼 1620-PY號自小客車發生擦撞，丙○○並因此受傷。嗣
    丙○○經送往臺南市立醫院治療，員警前往臺南市立醫院對
    丙○○進行呼氣酒精濃度測試，測得其呼氣酒精濃度含量高
    達每公升0.89毫克，而查知上情。
二、案經臺南市警察局第一分局報請臺灣臺南地方法院檢察署檢
    察官聲請簡易判決處刑。
    理  由
一、訊據上訴人即被告（下稱被告）丙○○對於上開事實，均坦
    承不諱，核與證人即車牌號碼 1620-PY號自小客車駕駛人乙
    ○○於警詢中所陳情節相符（見警卷第6至7頁）。又被告於
    98年 7月24日晚間10時19分許在臺南市立醫院經警對其進行
    呼氣酒精濃度測試，測得其呼氣中酒精濃度含量高達每公升
    0.89毫克，亦有臺南市警察局第一分局道路交通事故當事人
    酒精測定記錄表一紙附卷可憑（見警卷第 8頁），且被告於
    員警詢問過程，有呆滯木僵、意識模糊，注意力無法集中之
    情形，復有刑法第185條之3案件測試觀察記錄表在卷可佐（
    見警卷第10頁）。此外，並有道路交通事故現場圖、道路交
    通事故調查報告表（一）、（二）各一紙、現場照片六幀在
    卷可資佐證（見警卷第17至19、21至23頁）。綜上事證，足
    認被告之自白與事實相符，應可採信。本案事證明確，被告
    犯行洵堪認定。
二、核被告所為，係犯刑法第185條之3之不能安全駕駛動力交通
    工具罪。原審以本案事證明確，依刑事訴訟法第449條第1項
    前段、第454條第2項，刑法第185條之 3、第41條第1項，刑
    法施行法第1條之 1第1項，逕以簡易判決判處被告有期徒刑
    三月，並諭知易科罰金之折算標準，認事用法固無違誤。惟
    按刑罰之量定，固屬法院自由裁量之職權行使，惟刑事審判
    之量刑，在於實現刑罰權之分配的正義，故法院對科刑判決
    之被告量刑，應符合罪刑相當原則，使罰當其罪，以契合人
    民之法律感情，此所以刑法第57條明定科刑時應審酌一切情
    狀，尤應注意該條所列各款情形，以為科刑輕重之標準，最
    高法院92年度台上字第3268號判決意旨可資參照。查被告僅
    於75年間，因傷害案件，經臺灣高等法院臺南分院以75年度
    上易字第756號判決判處罰金銀元3,000元，此外別無其他因
    案受刑之宣告之紀錄，此有臺灣高等法院被告前案紀錄表一
    份在卷可按，足認被告並非素行不佳之人，且被告本案係第
    一次為酒後駕車公共危險犯行，雖其經警測得呼氣中酒精濃
    度高達每公升0.89毫克，然被告係騎乘機車，並非駕駛自小
    客車或其他大型動力交通工具，其對自身及公眾交通安全所
    造成之危險性，衡情應較輕微，且被告雖因酒後駕車與其他
    車輛發生碰撞，但並未致其他用路人受傷，僅導致自身受傷
    送醫，應已受有相當之教訓。原審未斟酌上情，逕以被告對
    於酒後不能駕車及酒醉駕車之危險性應有相當之認識，仍於
    飲酒後已達不能安全駕駛之狀態下貿然駕車上路，嚴重危及
    自身與公眾安全，置其他用路人生命身體等法益於不顧，惟
    念及其犯罪後坦承犯行，態度尚可等情，量處有期徒刑三月
    並諭知易科罰金之折算標準，實屬過重，與罪刑相當原則有
    違。被告以此為由提起上訴，指摘原判決不當，為有理由，
    應由本院予以撤銷改判。
三、爰審酌被告先前僅曾於75年間，受罰金刑之宣告，之後別無
    其他因案受刑之宣告之前案紀錄，已如前述，足認其素行尚
    稱良好，而其酒後騎乘機車行駛於市區道路，對公眾交通往
    來造成相當之危險，且其呼氣酒精濃度高達每公升0.89毫克
    ，已超出法律所容許之標準甚多，惟被告因本案酒後駕車犯
    行導致自身受傷，已受教訓，且犯後坦承犯行，態度良好，
    兼衡以其智識程度、家庭狀況等一切情狀，量處如主文所示
    之刑，併諭知罰金易服勞役之折算標準。
據上論斷，應依刑事訴訟法第455條之 1第1項、第3項、第369條
第1項前段、第364條、第299條第1項前段第273條之 1第1項，刑
法第185條之3、第41條第1項前段，刑法施行法第1條之 1，判決
如主文。
本案經檢察官甲○○到庭執行職務。
中    華    民    國    98    年    11    月    17    日
                  刑事第十四庭  審判長法  官  陳金虎
                                      法  官  孫淑玉
                                      法  官  周紹武
以上正本證明與原本無異。
本判決不得上訴。
                                      書記官  徐晨芳
中    華    民    國    98    年    11    月    20    日
附錄本案論罪科刑法條全文：
中華民國刑法第185條之3
服用毒品、麻醉藥品、酒類或其他相類之物，不能安全駕駛動力
交通工具而駕駛者，處1年以下有期徒刑、拘役或科或併科 15萬
元以下罰金。


司法院資訊處製作；財團法人民間司法改革基金會備份。
